【裁判字號】    89,訴,18
【裁判日期】    890301
【裁判案由】    給付貨款
【裁判全文】
臺灣板橋地方法院民事判決  八十九年度訴字第十八號
    原      告  群興實業有限公司
    法定代理人  乙○○
    訴訟代理人  甲○○
    被      告  鑫盟企業有限公司
    法定代理人  丙○○
    訴訟代理人  郭憲文律師
    複  代理人  謝家健律師
右當事人間請求給付貨款事件，本院判決如左：
        主  文
原告之訴及假執行之聲請均駁回。
訴訟費用由原告負擔。
        事  實
甲、原告方面：
一、聲明：求為判決
  (一)被告應給付原告新臺幣(下同)一百五十七萬零八百九十五元，及自起訴狀繕本
      送達被告之翌日起至清償日止，按年息百分之五計算之利息。
  (二)願供擔保請准宣告假執行。
二、陳述：
  (一)被告於民國(下同)八十七年十一月間向原告訂購紡織半成品，總貨款及樣品費
      共計一百九十五萬二千六百二十元，交貨後被告僅支付三十八萬一千七百二十
      五元，尚餘一百五十七萬零八百九十五元未付，經催告尚未給付。按被告既已
      受領標的物，自有依約給付之義務，民法第三百六十七條定有明文，爰請求判
      決如訴之聲明。
  (二)原告交貨時間確實有遲延，但之後雙方有協議改由空運，應該不致於使被告之
      國外客戶取消訂單，空運費用是由被告負擔，但已經扣款四萬五千八百四十
      八元。在被告國外客戶取消訂單後，我曾跟被告公司宋先生約定，由被告再找
      其他客人轉賣，轉賣期限沒有約定，這部分貨款就是本件請求的金額。原告既
      已依約出貨，被告自應付款。雖然被告曾跟宋先生談好等這批貨轉賣後再來結
      帳，但後來被告一直沒有給我們消息，以電話聯絡也沒有回應。
  (三)原告在八十八年一月間已將貨物出清，三月份被告才告知訂單已被取消，被告
      結清款項部分是訂單來的及的部分，但其他部分被告同意改由空運，應該不會
      遲延，訂單取消時，原告所出口的布料已經在國外，不可能再運回國內，八十
      八年七月間雙方確實有協議，只是沒有約定期限。
三、證據：提出支票影本及計算書一份、請款明細表四份、訂購單六份、公司變更登
    記事項卡及戶籍謄本各一份為證。
乙、被告方面：
一、聲明：求為判決
  (一)原告之訴駁回。
  (二)如受不利判決，願供擔保免為假執行。
二、陳述：
    兩造交易之布料共有六批，本件是其中二批，其他部分款項已經結清，原告當時
    交貨曾有遲延，致國外客戶取消訂單，事後雙方有協議變更原契約內容，原告同
    意等這二批貨轉賣後再來結帳，被告在去年九月間也曾以存證信函回覆原告，迄
    今貨物尚未轉售。
三、證據：請求訊問證人宋建明。
        理  由
一、原告主張兩造於八十七年十一月間訂立紡織半成品買賣契約，約定總貨款及樣品
    費共計一百九十五萬二千六百二十元，交貨後被告僅支付三十八萬一千七百二十
    五元，尚餘一百五十七萬零八百九十五元未付，經催告尚未給付，爰請求判決如
    訴之聲明。被告則以：兩造交易之布料共有六批，本件是其中二批，其他部分款
    項已經結清，原告當時交貨曾有遲延，致國外客戶取消訂單，事後雙方有協議變
    更原契約內容，原告同意等這二批貨轉賣後再來結帳，迄今貨物尚未轉售等語置
    辯。
二、按「買受人對於出賣人有交付約定價金及受領標的物之義務。」、「買賣標的物
    與其價金之交付，除法律另有規定或契約另有訂定，或另有習慣外，應同時為之
    」，民法第三百六十七條、第三百六十九條分別定有明文。經查，本件原告主張
    兩造於八十七年十一月間訂立紡織半成品買賣契約，約定總貨款及樣品費共計一
    百九十五萬二千六百二十元，交貨後被告僅支付三十八萬一千七百二十五元，尚
    餘一百五十七萬零八百九十五元未付，經催告尚未給付等事實，為被告所不爭執
    ，自應認定屬實。惟被告抗辯原告當時交貨曾有遲延，之後國外客戶取消訂單，
    事後雙方有協議變更原契約內容，原告同意系爭貨款等上開貨物轉賣後再來結帳
    等情，業經證人宋建明到庭結證屬實，且為被告所不否認，顯然兩造已經合意約
    定原告需至「被告將貨物轉賣後」，始得向被告請求給付貨款。因此，依照前揭
    條文規定，被告本應於受領原告給付貨物同時給付貨款，但兩造於被告國外客戶
    取消訂單後已經合意變更被告給付貨款期限，故在被告尚未將貨物轉賣之情形下
    ，被告給付貨款之義務即尚未發生，原告依法自無從向被告請求給付系爭貨款。
三、綜上所述，原告提起本件訴訟，顯無理由，應予駁回。又其既受敗訴判決，其假
    執行之聲請亦失所依附，應併予駁回。
四、結論：原告之訴為無理由，依民事訴訟法第七十八條，判決如主文。
中      華      民      國    八十九    年      三      月      一      日
                                臺灣板橋地方法院民事第二庭
~B法  官  劉以全
右正本證明與原本無異。
如不服本判決，應於判決送達後廿日，內向本院提出上訴狀。
中      華      民      國    八十九    年      三      月      六      日
~B書記官  王麗珍


司法院資訊處製作；財團法人民間司法改革基金會備份。
